【裁判字號】    89,上易,1107
【裁判日期】    890718
【裁判案由】    詐欺
【裁判全文】
臺灣高等法院臺中分院刑事判決                  八十九年度上易字第一一七號
    上  訴  人
    即  被  告  甲○○
右上訴人因詐欺案件，不服臺灣台中地方法院八十八年度自字第五七三號中華民國八
十九年三月三十日第一審判決，提起上訴，本院判決如左：
      主  文
上訴駁回。
    事  實
一、甲○○係芳采國際有限公司（下稱芳采公司）負責人，明知芳采公司自民國八十
    八年初起即已陷入經營窘境且資金週轉困難，無再行出貨之能力，竟意圖為自己
    不法之所有，於八十八年三月二十二日在臺中市○○路○段四二四號戊○○○○
    限公司（下稱儷芙公司），向該公司總經理乙○○佯稱簽訂金質客戶合約書，由
    芳采公司提供優惠之化粧品出貨折數及回饋贈貨，並要求儷芙公司先行簽發票號
    ＮＡ0000000、ＮＡ0000000、ＮＡ0000000號、發票日分
    別為八十八年四月三十日、同年五月三十一日及同年六月三十日、金額均為新臺
    幣（下同）四萬元之支票三紙支付貨款，致乙○○陷於錯誤，誤認甲○○確有出
    貨之能力及誠意而如數交付前開支票三紙，詎甲○○取得前開支票後，旋將該支
    票持向立華當舖借款，並逃匿無蹤，嗣因甲○○並未依約出貨，儷芙公司始知悉
    上情。
二、案經戊○○○○限公司向本院提起自訴。
    理  由
一、訊據被告甲○○坦承於右揭時、地與自訴人儷芙公司簽訂金質客戶合約書，並將
    自訴人所簽發之支票持以向立華當舖借款，惟矢口否認有為詐欺犯行，辯稱：伊
    代表英粧台中分公司及芳采公司與儷芙公司交易逾二年，八十八年初被告負責之
    芳采公司雖運轉資金不足，但公司倉庫內仍有大量存貨，在簽約後之八十八年三
    月十五日及三月二十二日己分別銷貨二萬四千三百元及三萬七千八百元，第三次
    於八十八年四月十四日，員工丙○○在被告授權下，確有依約出貨十五萬九千零
    十元之化粧品予儷芙公司，有自訴人簽收之送貨單可憑，本件純屬民事債務不履
    行，伊並無詐欺犯行云云。
二、本院查：
  (一)右揭事實，業據自訴代理人乙○○指訴綦詳，並有金質客戶合約書、支票存根、
    儷芙公司付款簽收簿等影本附卷可稽。
  (二)證人即自訴人公司店長丁○○於原審法院審理及本院調查時分別證稱：自訴人公
    司與被告訂立上開契約後，伊於八十八年四月初某日，以電話向芳采公司叫貨，
    該公司之會計小姐表示沒貨，伊因覺事有蹊蹺，對方表示係公司總經理即被告與
    台北公司間有些問題發生，過四、五天後，伊再以電話與芳采公司聯絡，即無人
    電話，伊立刻向自訴人公司反應此事，適芳采公司原負責與自訴人公司業務往來
    之員工丙○○與伊私交甚佳，表示願意提供芳采公司部分庫存貨品，以供抵償，
    減少損失，但因該批貨品非店內所需，伊放在店內未使用，亦未在送貨單上簽收
    。嗣於八十八年十月間，丙○○至店中，表明被告指示該批貨既己交付，應於送
    貨影本上補簽名，伊遂為簽名等語。觀諸丁○○係於八十八年十月四日在前開送
    貨單影本補簽名，而非於八十八年四月十四日，在芳采公司正式之應收帳款對帳
    單正本上簽名，該批物品並非被告依約出貨之商品甚明，是被告所辯已依約出貨
    十五萬九千零十元之化粧品云云，應非事實。
  (三)至被告所指，在簽約後之八十八年三月十五日及三月二十二日己分別銷貨二萬四
    千三百元及三萬七千八百元云云，依卷附合約書影本觀之，訂約時間為八十八年
    三月二十二日，參酌被告與自訴人代理人於原審時一致供明，兩造於訂約時，同
    意將上開兩筆交易列入本合約內容，且合約之訂立係在三月二十二日交貨之後等
    情觀之，事實上被告於訂立上開契約書收取前揭支票後，並無依約交貨之事實，
    是被告此部分之辯解亦不足採。
  (四)本件被告於原審因逃匿，經原審法院發佈通緝交保後，又經合法傳喚未到庭且逃
    匿無蹤，原審法院兩度發佈通緝，與自訴人和解之約定亦未如期履行而有所遲滯
    ，以其處理事務之輕率態度，亦足佐證自訴人所指被告於收受支票後，即無法聯
    絡等情應屬非虛。
三、原審因而適用刑事訴訟法第三百四十三條、第二百九十九條第一項前段，刑法第
    三百三十九條第一項，罰金罰鍰提高標準條例第一條前段之規定，並審酌被告之
    品行、犯罪之動機、目的、手段、所生之危害及犯罪後態度等一切情狀，量處有
    期徒刑四月，其認事用法核無違誤，量刑亦屬允當，上訴意旨猶執陳詞否認犯罪
    ，其上訴為無理由，應予駁回。
四、據上論斷，應依刑事訴訟法第三百六十八條，判決如主文。
中      華      民      國    八十九     年      七       月     十八   日
                                  臺灣高等法院臺中分院刑事第四庭
                                        審判長法  官  洪  耀  宗
                                              法  官  吳  重  政
                                              法  官  劉  登  俊
右正本證明與原本無異。
不得上訴。
                                              書記官  吳  麗  慧
中      華      民      國    八十九     年      七       月    十九    日
                                                                        Ｉ


司法院資訊處製作；財團法人民間司法改革基金會備份。
